【裁判字號】    98,消債清,35
【裁判日期】    980930
【裁判案由】    清算事件
【裁判全文】
臺灣臺南地方法院民事裁定           98年度消債清字第35號
債  務  人  甲○○
上列當事人聲請消費者債務清理事件，本院裁定如下：
    主  文
債務人甲○○自民國九十八年十月一日十七時起開始清算程序。
命司法事務官進行本件清算程序。
    理  由
一、按債務人不能清償債務或有不能清償之虞者，於法院裁定開
    始更生程序或許可和解或或宣告破產前，得向法院聲請清算
    。法院開始清算程序之裁定，應載明其年、月、日、時，並
    即時發生效力，消費者債務清理條例第3條、第80條、第83
    條第1項定有明文。
二、本件債務人主張：債務人身體健康狀況不僅，無法長時間工
    作，目前僅在家中幫忙母親賣湯圓，賺取微薄收入約新台幣
    （下同）5,000元左右，中國信託商業銀行股份有限公司（
    下稱中國信託銀行）要求債務人月付4,000元，分103期，債
    務人實無能力負擔，因此協商不成立。債務人僅係一般消費
    者，未曾從事營業，復未經法院裁定開始清算程序或宣告破
    產，爰向本院聲請清算等語。
三、債務人曾遭逢重大傷病 (脊髓開刀)，有財團法人奇美醫院
    診斷證明書在卷可稽（本院卷第31至33頁），目前因身體無
    法負荷未外出工作，僅幫忙其母葉郭雪賣湯圓，平均月收入
    約18,667元，若依行政院內政部所公告98年度臺灣省低收入
    戶最低生活費用每人每月為9,829元來計算債務人及其母親
    生活費，已難維持生活開銷。是債務人負債總額為2,214,59
    3 元，均為無擔保或無優先權之債務，且名下並無任何財產
    。債務人僅係一般消費者，業據提出債權人清冊、債務人之
    財產及收入狀況說明書、戶籍謄本、財政部台灣國稅局96年
    、97年度綜合所得稅各類所得資料清單、財政部台灣省國稅
    財產歸屬資料清單、財團法人金融聯合徵信中心當事人查詢
    個人資料（信用報告），堪認債務人確已達不能清償債務或
    有不能清償之虞之程度。
四、按債務人對於金融機構因消費借貸、自用住宅借款、信用卡
    或現金卡契約而負債務，在聲請更生或清算前，應提出債權
    人清冊，以書面向最大債權金融機構請求協商債務清償方案
    ，並表明共同協商之意旨，消費者債務清理條例第151條第1
    項定有明文。債務人主張其曾向最大債權金融機構中國信託
    銀行申請債務協商，惟協商不成立，業據提出前置協商不成
    立通知書為證，自堪信為真實。
五、綜上所述，債務人僅係一般消費者，其已達不能清償債務或
    有不能清償之虞之程度。債務人曾向最大債權金融機構中國
    信託銀行請求協商債務清償方案，惟協商不成立，且未經法
    院裁定開始更生程序或許可和解或或宣告破產，又查無消費
    者債務清理條例第6條第3項、第8條、第82條第2項所定駁回
    清算聲請之事由存在，則債務人聲請清算，應屬有據，爰裁
    定如主文。
中    華    民    國    98    年    9     月    30    日
                     民事第二庭    法      官  田玉芬
上為正本係照原本作成
本件不得抗告
本裁定已於98年10月1日17時公告。
中    華    民    國    98    年    9     月    30    日
                                   書  記  官  劉紀君


司法院資訊處製作；財團法人民間司法改革基金會備份。
